【裁判字號】    94,訴,907
【裁判日期】    950116
【裁判案由】    違反毒品危害防制條例
【裁判全文】
臺灣屏東地方法院刑事判決               94年度訴字第907號
公  訴  人  臺灣屏東地方法院檢察署檢察官
被      告  甲○○
上列被告因違反毒品危害防制條例案件，經檢察官提起公訴（94
年度毒偵字第1347號）、移送併辦及追加起訴（94年度毒偵字第
2344號），被告於準備程序中就被訴事實為有罪之陳述，經本院
合議庭裁定改以簡式審判程序審理，判決如下：
    主  文
甲○○連續施用第一級毒品，累犯，處有期徒刑壹年壹月，扣案
如附表所示之第一級毒品海洛因貳包，均沒收銷燬之。又施用第
二級毒品，累犯，處有期徒刑肆月。應執行有期徒刑壹年肆月，
扣案如附表所示之第一級毒品海洛因貳包，均沒收銷燬之。
    事  實  及  理  由
一、甲○○前於民國89年間因施用毒品案件，經本院裁定送觀察
    、勒戒後，因認有繼續施用毒品之傾向，再經本院裁定令入
    勒戒處所施以強制戒治1 年，嗣經本院裁定停止戒治，所餘
    期間付保護管束，惟又經本院裁定撤銷該保護管束，令入戒
    治處所執行剩餘強制戒治處分，而於90年12月8 日執行完畢
    釋放，並經臺灣屏東地方法院檢察署檢察官以90年度戒毒偵
    字第415 號不起訴處分確定。詎甲○○仍未戒除毒癮，竟於
    上開強制戒治執行完畢釋放後5 年內，復基於施用第一級毒
    品之概括犯意，自94年5 月26日下午1 時許起至同年9 月10
    日晚上10時許止，在其位於屏東縣新園鄉新東村中厝巷29號
    住處，以將海洛因摻入香煙中燒烤吸食之方式，每星期1 次
    ，連續施用第一級毒品海洛因多次；另基於施用第二級毒品
    之犯意，於同年9 月11日下午4 時30分回溯72小時內某時，
    在不詳處所施用第二級毒品甲基安非他命1 次。嗣於同年5
    月28日下午5 時30分許，為警在屏東縣東港鎮○○路與中正
    路交叉路口查獲，並扣得第一級毒品海洛因1 包（淨重0.05
    公克、空包裝重0.37公克）；又於同年9 月11日下午3 時許
    ，在屏東縣新園鄉○○村○○路為警查獲，並扣得第一級毒
    品海洛因1 包（淨重0.11公克、空包裝重0.27公克）。案經
    屏東縣警察局東港分局報請臺灣屏東地方法院檢察署檢察官
    偵查起訴、移送併辦及追加起訴。
二、前揭犯罪事實，業據被告甲○○坦承不諱，且其於94年5 月
    28日下午7 時45分許及於同年9 月11日下午4 時30分許分別
    經警採尿送驗，前者檢驗結果呈嗎啡（即海洛因代謝物）陽
    性反應，後者則呈嗎啡及甲基安非他命陽性反應，有台灣檢
    驗科技股份有限公司濫用藥物尿液檢驗報告及屏東縣警察局
    東港分局辦理煙毒、麻藥案尿液送驗受檢人真實姓名代號對
    照表各2 紙附卷為憑；且被告自承供其施用毒品之扣案白粉
    2 包，均含第一級毒品海洛因成分，復有法務部調查局鑑定
    通知書2 紙在卷可佐，足證被告上開自白與事實相符。又被
    告前於89年間因施用毒品案件，經本院裁定送觀察、勒戒後
    ，因認有繼續施用毒品之傾向，再經本院裁定令入勒戒處所
    施以強制戒治1 年，嗣經本院裁定停止戒治，所餘期間付保
    護管束，惟又經本院裁定撤銷該保護管束，令入戒治處所執
    行剩餘強制戒治處分，而於90年12月8 日執行完畢釋放，並
    經臺灣屏東地方法院檢察署檢察官以90年度戒毒偵字第415
    號不起訴處分確定，有前開不起訴處分書、臺灣高等法院被
    告前案紀錄表、臺灣屏東地方法院檢察署刑案資料查註紀錄
    表暨全國施用毒品案件紀錄表各1 份在卷可稽。是被告於強
    制戒治執行完畢釋放後，5 年以內再犯本件施用第一級、第
    二級毒品之事證明確，被告犯行堪以認定。
三、查海洛因、甲基安非他命分別係毒品危害防制條例第2 條第
    2 項第1 款、第2 款所稱之第一級、第二級毒品，不得持有
    及施用，是核被告所為，係犯毒品危害防制條例第10條第1
    項、第2 項之施用第一級、第二級毒品罪。其施用前後持有
    第一、二級毒品之低度行為，應各為其施用之高度行為所吸
    收，均不另論罪。被告先後多次施用第一級毒品海洛因之行
    為，時間緊接，所犯構成要件相同之罪名，顯係基於概括犯
    意反覆為之，應依連續犯之規定，論以一罪，並加重其刑。
    又被告前於92年間因違反毒品危害防制條例及妨害自由案件
    ，分別經臺灣高等法院高雄分院以92年度上訴字第1857號判
    決判處有期徒刑10月及本院以92年度簡字第492 號判決判處
    拘役30日確定，2 者接續執行，於93年12月4 日執行完畢，
    有臺灣高等法院被告前案紀錄表1 份為憑，其於有期徒刑執
    行完畢後，5 年以內再犯本件有期徒刑以上之2 罪，為累犯
    ，均應依刑法第47條規定加重其刑，其施用第一級毒品部分
    並依法遞加之。再被告所犯前開2 罪，犯意各別、行為互殊
    ，應分論併罰。另被告於94年5 月26日後至同年9 月10日晚
    上10時許止施用海洛因部分，雖未據檢察官起訴，然與前揭
    起訴論罪之施用第一級毒品犯行間，有連續犯之裁判上一罪
    關係，並經檢察官移送併辦，應為起訴效力所及，基於審判
    不可分原則，本院自得併予審究，併此敘明。爰審酌被告曾
    因施用毒品案件經論罪科刑並執行完畢釋放，竟仍未戒除施
    用毒品之惡習，復施用第一、二級毒品，戕害身心甚鉅，惟
    念其施用毒品乃戕害自己之健康，尚未危及他人，且其犯後
    坦承犯行，態度尚稱良好，並衡其施用海洛因之期間等一切
    情狀，分別量處如主文所示之刑，並定應執行之刑。至扣案
    如附表所示之白粉2 包，均含第一級毒品海洛因，已如前述
    ，均應依毒品危害防制條例第18條第1 項前段規定諭知沒收
    銷燬之。
據上論斷，應依刑事訴訟法第273 條之1 第1 項、第299 條第1
項前段，毒品危害防制條例第10條第1 項、第2 項、第18條第1
項前段，刑法第11條、第56條、第47條、第51條第5 款，判決如
主文。
本案經檢察官葉容芳到庭執行職務。
中    華    民    國    95    年    1     月    16    日
                      刑事第五庭    法  官   李宜娟
以上正本證明與原本無異。
如不服本判決應於收受本判決送達後10日內向本院提出上訴書狀
，其未敘述上訴理由者，並得於提起上訴後10日內向本院補提理
由書狀（均須按他造當事人之人數附繕本）「切勿逕送上級法院
」
中    華    民    國    95    年    1     月    17    日
                                    書記官   林香如
附錄本案論罪科刑法條
毒品危害防制條例第10條第1項：
施用第一級毒品者，處6月以上5年以下有期徒刑。
附表：
第一級毒品海洛因1包（淨重0.05公克、空包裝重0.37公克）
第一級毒品海洛因1包（淨重0.11公克、空包裝重0.27公克）


司法院資訊處製作；財團法人民間司法改革基金會備份。
